臺灣板橋地方法院刑事判決　　　　　　　94年度訴字第2227號
公　訴　人　臺灣板橋地方法院檢察署檢察官
被　　　告　乙○○
上列被告因違反毒品危害防制條例案件，經檢察官提起公訴（九
十四年度毒偵字第四七一七號），被告於準備程序認罪，本院以
簡式審判程序判決如下：
    主  文
乙○○連續施用第壹級毒品，累犯，處有期徒刑拾壹月。扣案海
洛因貳包（淨重各為零點貳玖公克、零點壹貳公克）沒收銷燬，
注射針筒支沒收之。又施用第二級毒品，累犯，處有期徒刑
月。應執行有期徒刑壹年壹月，扣案海洛因壹包（淨重各為零點
貳玖公克、零點壹貳公克）沒收銷燬，注射針筒支沒收之。
    事  實
一、乙○○前於民國九十年間因施用毒品案件，經觀察、勒戒後
    認有繼續施用毒品之傾向，而由本院裁定令入戒治處所施以
    強制戒治一年，嗣歷經停止戒治及撤銷停止戒治後，迄九十
    二年十一月二十九日始執行完畢釋放出所，並經臺灣板橋地
    方法院檢察署檢察官於九十三年二月二十三日以九十三年度
    戒毒偵字第二九號為不起訴處分確定。又於九十二年間因偽
    造文書案件，經本院以九十二年度簡字第三二六五號判處有
    期徒刑四月，提起上訴後復經本院以九十三年度簡上字第十
    三號判決上訴駁回而告確定，並於九十三年七月九日易科罰
    金執行完畢。詎猶不思戒除毒癮，竟基於施用第一級毒品海
    洛因之概括犯意，自前開強制戒治執行完畢釋放後五年內之
    九十四年一月間某日起，至九十四年八月二十一日上午某時
    許止，在其位於臺北縣中和市○○○路七九之三號之住處內
    ，以將海洛因及水注入注射針筒後注射之方式，及平均每天
    施用一次之頻率，連續施用第一級毒品海洛因多次，復承前
    概括犯意，於九十四年十月九日八時許，在前開住處內，以
    相同方式，施用第一級毒品海洛因一次。另基於施用第二級
    毒品之犯意，於九十四年八月二十一日十六時採尿前九十六
    小時內之某時，在臺北縣土城市某姓名年籍不詳綽號「阿宗
    」之友人家中，以燃燒置有安非他命之玻璃球後吸入其煙霧
    之方式，施用第二級毒品安非他命一次。嗣經警先於九十四
    年八月二十一日十五時三十分許，在臺北縣土城市○○路及
    延和路口查獲，並扣得海洛因一包（淨重０點二九公克），
    復於九十四年十月九日二十一時十五分許，在前開住處門外
    樓梯間為警查獲，並在其隨身背包內扣得海洛因一包（淨重
    ０點一二公克），經其帶同員警前往其住處，又扣得注射針
    筒三支及玻璃球吸食器一個，因而查悉上情。
二、案經臺北縣政府警察局土城分局報請臺灣板橋地方法院檢察
    署檢察官偵查起訴，暨臺北縣政府警察局移送同署檢察官移
    送併案審理。
    理  由
一、上揭犯罪事實，迭據被告乙○○於警詢、偵訊及本院審理時
    坦承不諱，其於九十四年八月二十一日、九十四年十月九日
    為警查獲後所採集之尿液，經先後送請臺灣檢驗科技股份有
    限公司檢驗後，九十四年八月二十一日所採集之尿液確呈嗎
    啡（即施用海洛因後之正常代謝物）及安非他命陽性反應，
    九十四年十月九日所採集之尿液則有嗎啡陽性反應，有該公
    司濫用藥物尿液檢驗報告二份附卷可稽，又扣案之海洛因二
    包，經警初步鑑驗及送請法務部調查局鑑定後，確含第一級
    第六項毒品海洛因成分，有初步鑑驗報告單一份及法務部調
    查局鑑定通知書二份附卷可稽，並有該二包海洛因扣案可資
    參佐，應足擔保被告前開自白之真實性。次查被告前於九十
    年間因施用毒品案件，經觀察、勒戒後認有繼續施用毒品之
    傾向，而由本院裁定令入戒治處所施以強制戒治一年，嗣歷
    經停止戒治及撤銷停止戒治後，迄九十二年十一月二十九日
    始執行完畢釋放出所，並經臺灣板橋地方法院檢察署檢察官
    於九十三年二月二十三日以九十三年度戒毒偵字第二九號為
    不起訴處分確定，有該不起訴處分書及臺灣高等法院被告前
    案紀錄表各一份附卷可稽，其經強制戒治執行完畢釋放後五
    年內，再犯施用毒品犯行事證明確，應依法予以論罪科刑。
二、核被告乙○○所為，係犯毒品危害防制條例第十條第一項之
    施用第一級毒品罪，及同條第二項之施用第二級毒品罪。其
    施用前、後持有第一級毒品之低度行為，及因施用而持有第
    二級毒品之低度行為，應分別為其施用第一、二級毒品之高
    度行為所吸收，不另論罪。又其先後多次施用第一級毒品海
    洛因犯行之時間緊接，所犯亦為構成要件相同之罪，顯係基
    於概括犯意所為，屬連續犯，應依法論以一罪並加重其刑。
    所犯前開二罪之行為不同，罪名互殊，應係基於個別犯意所
    為，應予分論併罰之。另被告於九十四年十月九日八時許施
    用第一級毒品犯行，雖未據起訴，但與已起訴之施用第一級
    毒品犯行具有連續犯之裁判上一罪關係，應為本案起訴效力
    所及，復經檢察官移送併案審理，本院自應併予審究。次查
    被告於九十二年間因偽造文書案件，經本院以九十二年度簡
    字第三二六五號判處有期徒刑四月，提起上訴後復經本院以
    九十三年度簡上字第十三號判決上訴駁回而告確定，並於九
    十三年七月九日易科罰金執行完畢，有本院前開二份判決書
    及臺灣高等法院被告前案紀錄表附卷可稽，其受有期徒刑之
    執行完畢後五年內，再犯本案有期徒刑以上之罪，為累犯，
    應依法遞加重其刑。爰審酌被告犯罪之動機目的，智識程度
    （國中畢業），施用毒品非但戕害身心，亦危害社會秩序，
    以及被告犯後坦承犯行，庭訊時態度良好等一切情狀，量處
    如主文所示之刑，並定其應執行之刑。末查扣案海洛因二包
    （淨重各為０點二九公克、０點一二公克），屬毒品危害防
    制條例第二條第一項第一款之第一級毒品，應依同條例第十
    八條第一項前段予以沒收銷燬之。又扣案注射針筒三支，為
    被告所有、供其施用第一級毒品時所用之物，業據其供述明
    確，應依刑法第三十八條第一項第二款沒收之。至玻璃球吸
    食器部分因無證據證明為供被告犯罪所用之物，爰不諭知沒
    收。
三、末按除被告所犯為死刑、無期徒刑、最輕本刑為三年以上有
    期徒刑之罪或高等法院管轄第一審案件者外，於前條第一項
    程序進行中，被告先就被訴事實為有罪之陳述時，審判長得
    告知被告簡式審判程序之旨，並聽取當事人、代理人、辯護
    人及輔佐人之意見後，裁定進行簡式審判程序，刑事訴訟法
    第二百七十三條之一第一項定有明文。查本件被告所犯施用
    第一級毒品罪之法定本刑為「六月以上五年以下有期徒刑」
    ，第二級毒品罪之法定本刑為「三年以下有期徒刑」，均非
    最輕本刑三年以上之罪，且被告於九十四年十一月十日準備
    程序進行中，復就被訴事實為有罪之陳述，經告知被告簡式
    審判程序之旨，被告及公訴人對於本件改依簡式審判程序審
    理亦均表示無意見，是本院合議庭即依前揭刑事訴訟法規定
    ，裁定本件進行簡式審判程序，附此說明。
據上論斷，應依刑事訴訟法第二百九十九條第一項前段、第二百
七十三條之一第一項，毒品危害防制條例第十條第一、二項、第
十八條第一項前段，刑法第十一條前段、第五十六條、第四十七
條、第五十一條第五款、第三十八條第一項第二款，判決如主文
。
本案經檢察官甲○○到庭執行職務
中　　華　　民　　國　　94　　年　　12　　月　　29　　日
                  刑事第八庭  法  官?楊  明  佳
以上正本證明與原本無異。
如不服本判決，應於判決送達後十日內向本院提出上訴狀（應附
繕本），上訴於臺灣高等法院。
                              書記官  黃  炎  煌
中　　華　　民　　國　　94　　年　　12　　月　　29　　日
附錄法條：
毒品危害防制條例第十條
施用第一級毒品者，處六月以上五年以下有期徒刑。
施用第二級毒品者，處三年以下有期徒刑。
